【裁判字號】    89,訴,286
【裁判日期】    890731
【裁判案由】    電信法
【裁判全文】
臺灣板橋地方法院刑事判決                          八十九年度訴字第二八六號
    公  訴  人  臺灣板橋地方法院檢察署檢察官
    被      告  甲○○
右列被告因違反電信法案件，經檢察官提起公訴（八十八年度偵字第二六五五三號）
，本院判決如左：
    主  文
甲○○無罪。
    理  由
一、公訴意旨詳如附件起訴書所載。
二、按犯罪事實應依證據認定之，無證據不得推定其犯罪事實；又不能證明被告犯罪
    者，應諭知無罪之判決，刑事訴訟法第一百五十四條、第三百零一條第一項分別
    定有明文。
三、本案公訴人認被告甲○○涉犯電信法第五十六條之罪嫌，無非以上揭事實，業據
    被害人乙○○於本院另案（按：即本院八十七年度訴字第一○三三號）審理時之
    指證，且被告確未經被害人乙○○同意及盜拷使用呼叫器之情，亦據法院調查明
    確、認定在案，分別有臺灣板橋地方法院八十七年度訴字第一三三號、臺灣高
    等法院八十八年度上訴字第六七號刑事判決等為其論據，固非無據。
四、訊據被告甲○○矢口否認有任何盜拷行為，辯稱：伊係經過乙○○同意才拷貝呼
    叫器使用等語。經查：按呼叫器之使用，究其法律上之權利義務關係，乃係申請
    使用者與中華電信股份有限公司間，訂立租賃契約，以每月繳交一定月租費（定
    額）之使用方式，而使用該呼叫器之內碼作為聯絡之工具，並非依據使用之次數
    或時間定其付費之標準，是一般人常有將該號碼拷貝複製，並以不同代號作為辨
    識其間不同之使用者，以達一機多用之目的，此與一般行動電話之使用自有不同
    之處；且就呼叫器之使用而言，不僅在於一般熟識者之電話號碼間的聯絡，甚有
    為通知呼叫器之機主可以打電話至他地聯絡之工具。本案被害人乙○○雖於本院
    另案審理時（八十七年度訴字第一三三號），陳稱並無同意被告甲○○拷貝其
    呼叫器號碼使用之情；然仍陳稱：常有不明電話打進來，不認識的他都不回（見
    本院八十七年度訴字第一○三三號卷第七十七頁正、反面）。由此悉之，事實上
    被害人乙○○應係曾經同意被告甲○○可以拷貝其呼叫器號碼，否則，當無常常
    有人打呼叫器進來而不予究明之理，均不予回應，核與一般使用常情，難謂相合
    。且被害人乙○○於本案調查訊問中證稱：「有不認識的人顯示在我機子時，我
    打電話給被告，叫他不要用，且說違法。」等語（見本院八十九年六月二十八日
    訊問筆錄），因對照證人於本院前、後案之證述，顯見證人乙○○早已知悉被告
    有使用其呼叫器之事實，要無疑義。且知悉後又為何通知被告不要使用？而非告
    知他人或向電信單位查明究理。是雖無直接證據證明被告有未經被害人同意而盜
    拷呼叫器號碼之行為，然證人之所以否認有同意被告拷貝使用，應係虞慮將無端
    捲入被告所犯之販賣毒品案件（即被告現執行之販賣第二級毒品案件）中，所為
    解免他項刑責之考慮，自有合理懷疑其證詞供述之真實性，本於證據有疑，應為
    被告有利判斷之原則，被告所陳，雖非全有理由，然證人之證詞已有合理懷疑之
    處，已如上述，是難以此證人乙○○唯一否認同意使用之證詞，而為被告有罪之
    認定。據上所述，並無何證據證明被告有公訴人所指之犯行，此外，復查無其他
    積極之證據足資證明被告犯罪，揆諸首開說明，不能證明被告犯罪，自應為其無
    罪之諭知。
據上論斷，應依刑事訴訟法第三百零一條第一項前段，判決如主文。
本案經檢察官謝宗甫到庭執行職務
中      華      民      國      八十九      年    七    月  三  十  一  日
                                  臺灣板橋地方法院刑事第六庭
                                          法  官  黎錦福
右正本證明與原本無異。
如不服本判決，應於判決送達後十日內向本院提出上訴狀。
                                          書記官  戴尚榮
中      華      民      國      八十九      年    八    月      三      日


司法院資訊處製作；財團法人民間司法改革基金會備份。
